【裁判字號】    97,易,262
【裁判日期】    970317
【裁判案由】    竊盜等
【裁判全文】
臺灣彰化地方法院刑事判決               97年度易字第262號
公  訴  人  臺灣彰化地方法院檢察署檢察官
被      告  乙○○
上列被告因竊盜等案件，經檢察官提起公訴（97年度偵字第275
、589號），本院判決如下：
    主  文
乙○○攜帶兇器，毀壞安全設備竊盜，處有期徒刑玖月；又無故
侵入他人住宅，處有期徒刑貳月；又竊盜，處有期徒刑伍月。應
執行有期徒刑壹年月。
    事  實
一乙○○曾因竊盜案件，經本院以88年度少連易字第16號判決處
  有期徒刑5月，緩刑3年確定；再因施用毒品案件，經本院以89
  年度訴字第383號判決處有期徒刑8月確定，並由本院撤銷前開
  緩刑宣告，及以90年度聲字第1965號裁定定應執行刑有期徒刑
  10月確定，於民國91年1月2日縮刑期滿執行完畢。復因竊盜等
  案件，經臺灣高等法院臺中分院以92年度上易字第827號判決
  處有期徒刑4年6月確定，又因施用毒品案件，經臺灣臺東地方
  法院以92年度訴字第230號判決處有期徒刑10月確定，及由臺
  灣臺東地方法院以94年度聲字第473號裁定定應執行刑有期徒
  刑5年2月確定，於96年1月15日縮短刑期假釋，指揮書執行完
  畢日期為97年3月23日，現仍在假釋期間（不構成累犯）。詎
  乙○○仍不知悔改，竟又於下列時間、地點，實行該等犯行：
  (一)於96年9月8日下午2時許，基於意圖為自己不法所有之犯意
    ，前往彰化縣二水鄉復興村水尾巷2號謝團權住宅，利用現
    場取得客觀上足供為兇器使用之鐵剪，毀壞該住宅屬於安全
    設備之鋁門紗窗，再侵入該屋內（無故侵入住宅部分未據告
    訴），竊取金項鍊1條、金手鍊2條、金戒子2只、DVD播放器
    2台得手，再予以變賣。
  (二)於96年9月24日中午12時許，見彰化縣田中鎮○○路745號甲
    ○○住宅屋門未上鎖，乃基於妨害自由犯意，徒步無故侵入
    其住宅內，再基於意圖為自己不法所有之犯意，徒手竊取電
    腦1組（含主機及螢幕）、電動遊樂器1台、手機1具得手，
    再予以變賣。
二嗣因謝團權、甲○○被害後均於當日返家，分別報警處理，經
  警採得乙○○之指紋送驗，始查悉上情。
三謝團權被害部分，案經彰化縣警察局田中分局報告臺灣臺灣彰
  化地方法院檢察署檢察官偵查起訴；甲○○被害部分，案經甲
  ○○訴由彰化縣警察局田中分局報告同署檢察官偵查起訴。
    理  由
一訊據被告乙○○對於上揭犯罪事實坦承不諱，核與被害人謝團
  權、告訴人甲○○於警詢中之指述相符，並有刑案現場照片、
  內政部警政署刑事警察局鑑驗書可稽。被告自白與事實相符，
  可以採信，事證明確，其犯行均堪認定。
二被害人謝團權被害部分，核被告所為，係犯刑法第321條第1項
  第2款、第3款之攜帶兇器毀壞安全設備竊盜罪；告訴人甲○○
  被害部分，核被告所為，係犯刑法第306條第1項之無故侵入住
  宅罪、同法第320條第1項之普通竊盜罪。按一行為而觸犯數罪
  名者，從一重處斷，刑法第55條前段固有明文，學說上稱為「
  想像競合犯」，另行為人之意思，足以決定犯罪情狀久暫者，
  學說上稱為「繼續犯」。查本案被告所犯無故侵入住宅罪雖係
  繼續犯，惟其犯罪態樣，係以徒步侵入為之，而被告所犯普通
  竊盜罪，其犯罪態樣，則以徒手為之，二者僅行為時空有所重
  疊，並非同一行為，不應論以想像競合犯；又上開3罪，犯意
  各別，行為不同，罪名互異，自應分論併罰。查被告曾因竊盜
  案件，經本院以88年度少連易字第16號判決處有期徒刑5月，
  緩刑3年確定，再因施用毒品案件，經本院以89年度訴字第383
  號判決處有期徒刑8月確定，並由本院撤銷前開緩刑宣告，及
  以90年度聲字第1965號裁定定應執行刑有期徒刑10月確定，於
  91年1月2日縮刑期滿執行完畢；復因竊盜等案件，經臺灣高等
  法院臺中分院以92年度上易字第827號判決處有期徒刑4年6月
  確定，又因施用毒品案件，經臺灣臺東地方法院以92年度訴字
  第230號判決處有期徒刑10月確定，及由臺灣臺東地方法院以
  94年度聲字第473號裁定定應執行刑有期徒刑5年2月確定，於
  96年1月15日縮短刑期假釋，指揮書執行完畢日期為97年3月23
  日，現仍在假釋期間，此有臺灣高等法院被告前案紀錄表可按
  （不構成累犯），爰審酌被告素行不佳，所犯已破壞他人財產
  法益，惟所竊財物價值非鉅，於本院審理中坦白全部犯行及其
  他一切情狀，分別量處如主文所示之刑，並定其應執行刑，以
  資懲儆。
據上論斷，應依刑事訴訟法第299條第1項前段，刑法第306條第1
項、第320條第1項、第321條第1項第2款、第3款、第51條第5款
，刑法施行法第1條之1，判決如主文。
本案經檢察官郭玄義到庭執行職務。
中    華    民    國    97    年    3     月    17    日
                  刑事第四庭   法  官   廖政勝
以上正本證明與原本無異。
如不服本判決，應於判決送達後10日內，向本院提出上訴狀（須
敘述具體理由，並附繕本，上訴狀勿逕送上級法院）。
告訴人或被害人對於判決如有不服具備理由請求檢察官上訴者，
其上訴期間之計算係以檢察官收受判決正本之日期為準。
中    華    民    國    97    年    3     月    17    日
                               書記官   莊何江
附錄：
刑法第306條第1項
無故侵入他人住宅、建築物或附連圍繞之土地或船艦者，處1年
以下有期徒刑、拘役或3百元以下罰金。
刑法第320條第1項
意圖為自己或第三人不法之所有，而竊取他人之動產者，為竊盜
罪，處5年以下有期徒刑、拘役或5百元以下罰金。
刑法第321條第1項第2款、第3款
犯竊盜罪而有左列情形之一者，處6月以上、5年以下有期徒刑：
二、毀越門扇、牆垣或其他安全設備而犯之者。
三、攜帶兇器而犯之者。


司法院資訊處製作；財團法人民間司法改革基金會備份。
